---
title: "Meus Investimentos"
subtitle: "Análise dos investimentos em Tesouro Direto"
author: "Diego Guimarães"
date: today
date-format: "DD/MM/YYYY"
format: html
embed-resources: true
theme: sandstone
toc: true
toc-title: "Conteúdo"
tbl-cap-location: top
fig-responsive: false
editor: visual
text-align: justify
execute:
  echo: false
  warning: false
lang: pt-BR
---

```{css, echo = FALSE}
.paragrafo {
  text-align: justify !important
}
```

## Tesouro Direto

O Tesouro Direto é um programa do Tesouro Nacional desenvolvido em parceria com a B3 para a venda de títulos públicos federais para pessoas físicas, através da internet. Saiba mais.

### Tipos de Papéis do Tesouro Direto

Existem diferentes tipos de papéis disponíveis no Tesouro Direto, cada um com características próprias:

-   **Tesouro Selic (LFT)**: título pós-fixado cuja rentabilidade segue a variação da taxa Selic.
-   **Tesouro Prefixado (LTN)**: título com rentabilidade definida no momento da compra.
-   **Tesouro IPCA+ (NTN-B Principal)**: título com rentabilidade real acima da inflação medida pelo IPCA.

### Variação a Preço de Mercado

Os títulos do Tesouro Direto são negociados diariamente a preços de mercado, o que significa que podem apresentar variação positiva ou negativa antes do vencimento.

### Rendimento até o Vencimento

Se mantidos até o vencimento, os títulos do Tesouro Direto garantem ao investidor a rentabilidade contratada no momento da compra, independente das variações de mercado.

## Análise dos Investimentos

A seguir, apresentamos os resultados da análise dos investimentos no Tesouro Direto com base nos dados fornecidos.

### Origem dos Dados

Têm como base extratos obtidos mensalmente a partir do portal do Tesouro Direto de 01/2022 em diante.

```{r setup, include=FALSE}
#| label: Setup

library(knitr)
library(kableExtra)
library(ggplot2)
library(plotly)

# Carrega funções
source("../src/quarto_print.R")
source("../src/utils.R")

# Abre dados
#extatos_df <- tibble()
#atualizacao <- list()

# Carrega dados
source("../src/load_extratos.R")

# Opções
options(digits = 2, OutDec = ",")
```

-   Última atualização: `r format(atualizacao$mes, "%d/%m/%Y")`
-   Últimos dados: `r format(atualizacao$data, "%d/%m/%Y %H:%M")`

### Tabela de Investimentos

```{r}
#| label: Extrato

atual <- extratos_df |>
  filter(mes_ref == atualizacao$mes) |>
  select(Papel = papel,
         Vencimento = vencimento,
         Aplicado = vr_aplicado,
         Bruto = vr_bruto,
         `Líquido` = vr_liquido,
         `Rendimento bruto` = var_bruta_acum,
         `Rendimento líquido` = var_liq_acum) |>
  ungroup()

atual
```

### Rendimento

-   Valor investido: `r tail(extratos_df$vr_aplicado, 1) |> as_currency_real()`
-   Acumulado bruto: `r tail(extratos_df$vr_bruto, 1) |> as_currency_real()`
-   Acumulado líquido: `r tail(extratos_df$vr_liquido, 1) |> as_currency_real()`
-   Rendimento líquido: `r tail(extratos_df$vr_aplicado, 1) |> as_currency_real()`

### Distribuição dos Papéis

```{r}
#| label: Distribuição

atual %>%
  filter(Papel != "Total") |>
  plot_ly(labels = ~Papel, values = ~Bruto, type = 'pie')
```

### Gráfico de Evolução Acumulada

```{r}
#| label: Evolução

extratos_df |>
  rename(`mês` = mes_ref) |>
  filter(papel == "Total") |>
  plot_ly(x = ~mês, y = ~vr_bruto,
          name = "Bruto",
          type = 'scatter', mode = 'lines', width = 4) |>
  add_trace(x = ~mês, y = ~vr_liquido, name = "Líquido")

```
